# 实例求教：国有企业接受住建部门划拨的房产如何入账？

提问人：kiddplus 时间：2014-12-02 15:08:04
A公司为国资部门代表政府出资设立的国有企业，接受政府划拨的房产，该房产从同级住建部门名下过户到A公司。A公司交纳了过户环节的营业税，计税价格是 550 万，同时申请减免了契税。请问：（ 1 ）A公司对此划拨房产，可以依据计税价格 550 万做入账价值吗？（该房产在住建部门账上没有反映） 借：固定资产 550 万 贷：资本公积 550 万 （ 2 ）该划拨房产在企业所得税汇算时是否要做调整？ 谢谢！！

回答人：chenyiwei
首先要明确的是这种划拨房产能否确认为企业的资产。例如所划入的如果是党政机关办公楼、公立学校和医院等公益性资产，则很可能不能产生未来经济利益流入，不能确认为资产；如果为廉租房等成本高于收益的资产，则其评估值也需要谨慎考虑。 如果符合确认为资产的条件，且除了此处的计税价格以外没有其他更为可靠的价值来源的，也可以依据计税价格入帐，同时贷记资本公积。但前提是不能超出该房屋的预计可收回金额。 所得税方面，建议按照国家税务总局公告 2014 年第 29 号的规定处理。

提问人：kiddplus 时间：2014-12-04 22:23:06
谢谢版主！ 实例中，A公司接受的房产，不是办公楼、学校、医院等公益资产，该房产现用于出租。因此我觉得可以确认为企业的资产。
政府把该房产无偿划拨给A公司，一方面是为了增加A公司的融资能力，另一方面是希望A公司来管理该资产用于出租创收。那么，作为政府的增资行为比较合理，而且无需缴纳企业所得税，是这样吗？
另外，该房产目前只取得房屋所有权证，土地使用证还无法取得，请问是否影响会计核算？是否影响税务处理？
谢谢！！

回答人：chenyiwei
因为目前尚未取得土地证，该房屋不能转让，因此虽然用于出租，但不能确认为投资性房地产。

回答人：chenyiwei
因为目前无法取得土地证，因此直接作为出资存在障碍，因为无法满足公司法关于非货币财产出资必须办理财产权转移手续的要求。
但无偿划转是可行的。

提问人：kiddplus 时间：2014-12-05 10:35:37
那会计上就暂时不反映该处房产？

回答人：chenyiwei
可以确认该资产，并贷记资本公积。

提问人：kiddplus 时间：2014-12-05 10:41:48
您的意思是，做固定资产，但因为两证不全、所以不能做为政府出资，就得交企业所得税了？

回答人：chenyiwei
做固定资产，但因为两证不全不能直接作为投资增加实收资本。是否应缴纳所得税，需在 29 号公告基础上与主管税务机关沟通。